【裁判字號】    99,台上,2843
【裁判日期】    990513
【裁判案由】    違反毒品危害防制條例
【裁判全文】
最高法院刑事判決            九十九年度台上字第二八四三號
上  訴  人  甲○○
上列上訴人因違反毒品危害防制條例案件，不服台灣高等法院中
華民國九十九年一月二十八日第二審判決（九十八年度上訴字第
四六八八號，起訴案號：台灣台北地方法院檢察署九十八年度偵
字第一０六一九號），提起上訴，本院判決如下：
    主  文
上訴駁回。
    理  由
按刑事訴訟法第三百七十七條規定，上訴於第三審法院，非以判
決違背法令為理由，不得為之。是提起第三審上訴，應以原判決
違背法令為理由，係屬法定要件。如果上訴理由書狀並未依據卷
內訴訟資料，具體指摘原判決不適用何種法則或如何適用不當，
或所指摘原判決違法情事，顯與法律規定得為第三審上訴理由之
違法情形，不相適合時，均應認其上訴為違背法律上之程式，予
以駁回。本件原判決撤銷第一審關於轉讓第二級毒品部分之判決
，改判論處上訴人甲○○轉讓禁藥罪刑，已敘明所憑之證據及認
定之理由，從形式上觀察，並無判決違背法令之情形存在。查原
審綜合證人鄭惠如、張祐銓及莊芝宜等人在偵審中所為不利上訴
人之證言，參酌上訴人於第一審法院審理中亦稱：「鄭惠如當時
是我女友，鄭惠如沒有經濟能力，所以毒品都是由我購買回來，
我們兩人都一起施用，我們兩人都有毒癮，我們兩人一起用」等
語，互核相符；而鄭惠如經警查獲後，採尿檢驗結果，呈安非他
命類陽性反應，有檢驗報告為憑，足認上訴人轉讓甲基安非他命
予鄭惠如，理由內已詳加審酌論敘。上訴意旨謂警方搜索結果，
僅發現可能為安非他命之吸食器，但吸食器內並無安非他命殘渣
，原判決未究明原因，亦未查明鄭惠如施用之安非他命是否向上
訴人取得，證人張祐銓縱目睹鄭惠如施用安非他命，但對於安非
他命係何人交付，仍無法說明，莊芝宜之供述則屬傳聞云云，對
於原審採證認事職權之適法行使，暨原判決已調查說明之事項，
或不影響事實認定之枝節問題，任意爭執，與法律規定得為第三
審上訴理由之違法情形，不相適合。其關於此部分之上訴為違背
法律上之程式，應予駁回。再者，原判決關於上訴人轉讓第三級
毒品部分，係依毒品危害防制條例第八條第三項論罪處刑，核屬
刑事訴訟法第三百七十六條第一款之案件，既經第二審判決，自
不得上訴於第三審法院，上訴人猶提起上訴，為法所不許，應併
駁回之。
據上論結，應依刑事訴訟法第三百九十五條前段，判決如主文。
中    華    民    國  九十九  年    五    月   十三   日
                      最高法院刑事第十庭
                          審判長法官  花  滿  堂
                                法官  陳  東  誥
                                法官  洪  昌  宏
                                法官  陳  世  雄
                                法官  許  錦  印
本件正本證明與原本無異
                                      書  記  官
中    華    民    國  九十九  年    五    月   十七   日
                                                      Ｅ

司法院資訊處製作；財團法人民間司法改革基金會備份。
